# 售后租回到期的会计处理

提问人：kenlove620 时间：2020-02-21 08:05:33
请教陈版～
公司适用企业会计准则，但不适用新租赁准则
以往年度做了售后租回的融资租赁，已经按照融资租赁的方式确认了，即从固定资产原值和累计折旧转到了融资租赁固定资产中，确认了递延收益。但现在第 5 年末了，该业务到期，公司也通过 1 块钱名义价格赎回了资产，我们如何会计处理比较合适啊？
是将递延收益的余额和融资租赁固定资产的净值一起转回固定资产中？转回的时候是将净值作为固定资产原值新增？ 还是说对应拆分原值和累计折旧（拆分的话，感觉报告披露上的固定资产movement有一块新增不知道该归到哪去）
还是递延收益继续摊销，融资租赁固定资产直接原值和累计折旧平行移动回固定资产原值和累计折旧吗？
求解惑，谢谢版大。

回答人：chenyiwei
在租赁结束，恢复对该租赁资产的完整权利时，应确保延续此前对该项固定资产的处理，对应拆分原值和累计折旧（相应地对递延收益也要区分原值和累计摊销额），将【融资租入固定资产原值－递延收益原值】作为重新确认的固定资产原价，将【融资租入固定资产累计折旧－递延收益累计摊销额】作为重新确认的累计折旧。递延收益不再有余额。
在编写附注时，对于原值和累计折旧的增减变动应注意分析填列，剔除从融资租入固定资产转到固定资产过程中产生的内部重分类的影响。